臺北高等行政法院裁定
　　　　　　　　　　　　　　　　　　 94年度簡字第00183號
原　　　告　東隴企業有限公司
代　表　人　甲○（董事）
被　　　告　財政部臺北市國稅局
代　表　人　張盛和（局長）
訴訟代理人　乙○○
上列當事人間因營利事業所得稅事件，原告不服財政部中華民國
92年12月18日台財訴字第0920061886號訴願決定（案號：第0000
0000號），提起行政訴訟。本院裁定如下：
　　主  文
原告之訴駁回。
訴訟費用由原告負擔。
　　理  由
一、本件原分案號為93年訴字第00600號，嗣經查明，原告僅對
    108,213元之稅額起訴涉訟，未逾20萬元，屬簡易程序案件
    ，應改分「簡」案號，適用簡易程序進行，合先說明。
二、按「納稅義務人對於核定稅捐之處分如有不服，應依規定格
    式，敘明理由，連同證明文件，依左列規定，申請復查：一
    、依核定稅額通知書所載有應納稅額或應補徵稅額者，應於
    繳款書送達後，於繳納期間屆滿翌日起算30日內，申請復查
    。」、「納稅義務人對稅損稽徵機關之復查決定如有不服，
    得依法提起訴願及行政訴訟。」分別為行為時稅捐稽徵法第
    35條第1項第1款及第38條第1項所明定；次按「行政官署於
    受理訴願時，應先從程序上加以審核，合於法定程序者，才
    能進而為實體上之審理。其不合法定程序而無可補正者，即
    應予以駁回。」、「行為時適用之所得稅法第82條第1項規
    定之申請復查，為提起訴願以前必先踐行之程序。若不經過
    復查而逕為行政爭訟，即非法之所許，本件原告56年度營利
    事業所得稅結算申報，經被告官署調查核定後，僅以原料耗
    用部分申請復查，對於折舊部分並無異議，是其就折舊部分
    ，一併提起訴願，自非法所許。」最高行政法院（89年7月1
    日改制前為行政法院）49年度判字第1號及62年度判字第96
    號判例可資參照。末按「原告之訴，起訴不備其他要件者，
    行政法院應以裁定駁回之。」行政訴訟法第107條第1項第10
    款後段定有明文。
三、本件原告87年度營利事業所得稅結算申報，有關全年所得額
    申報虧損437,716元。被告初查以原告逾期未提示帳證供核
    ，乃依所得稅法第83條規定，按「油漆」製造業（行業代號
    為：2210─11）同業利潤標準所定淨利率百分之8，核定營
    業淨利為1,692,735元（營業收入淨額＄21,159,188×8﹪）
    ，加計非營業收入總額99,969元，核定全年所得額為 1,792
    ,704 元。嗣經原告補提示帳證，經被告重核結果，以原告
    營業成本仍無法勾稽，惟部分業別按「油漆」製造業（行業
    代號為：2210─11）同業利潤標準所定毛利率百分之20 ，
    其餘部分按「模板工程」其他營造業（行業代號為：4900
    ─12）同業利潤標準所定毛利率百分之22，核定營業成本共
    16,896,422元【＄19,612,738×（1－20﹪）＋＄1,546,450
    ×（1－22﹪）】，營業毛利計4,262,766元，減除申經核定
    之營業費用2,231,512元，核定營業淨利為2,031,254元，因
    高於全部營業收入淨額依同業利潤標準核定之所得額 1,739
    ,128 元【（＄19,612,738×8﹪）＋（＄1,546, 150×11﹪
    ）】，乃依查核準則第6條第1項但書規定，核定營業淨利為
    1,739,128元，加計非營業收入總額60,969元，減除非營業
    損失及費用378,340元，更正核定全年（課稅）所得額為 1,
    421,757元。原告仍表不服，對營業成本部分，申請復查，
    經被告以92年7月31日財北國稅法字第0920215640號復查決
    定，駁回其申請，遂就營業成本、營業費用及損失、非營業
    損失及費用-利息支出部分提起訴願，亦遭決定駁回，原告
    仍表不服，就「非營業損失及費用」部分復起訴主張其對非
    營業損失及費用，亦在申請復查範圍，並非未經復查逕為爭
    訟，詳如其起訴狀事實欄所載理由等語。
四、查本件原告就被告對其87年度營利事業所得稅之核定，僅對
　　營業成本部分申請復查，被告復查亦僅就營業成本為決定，
    此有91年3月14日復查申請書、91年6月25日復查事項理由書
    及92年7月31日復查決定書附原處分卷可稽，非營業損失及
    費用部分並未申請復查，核已確定，原告對之提起訴願，訴
    願機關於訴願決定書理由欄亦明此部分訴願不合法，原告
    復對之提起行政訴訟，顯非合法，應予駁回。
五、又被告行政訴訟答辯狀謂：因原告列報其他預付款10,320,0
    00元，未能提示相關支付證明文件供核，致無從證明其申報
    非營業損失及費用中利息支出472,855元之借款與業務有關
    ，故未予核認，併此明。
六、據上論結，本件原告之訴為不合法，依行政訴訟法第236條
    、第104條、民事訴訟法第95條、第78條，裁定如主文。
中　　華　　民　　國　　94　　年　 　4　　月　 15  　 日
                      第 三 庭  法    官  黃本仁
上為正本係照原本作成。
本件以訴訟事件所涉及之法律見解具有原則性者為限，始得於本
裁定送達後十日內向本院提出抗告狀（須按他造人數附繕本），
並經最高行政法院許可後方得抗告。
中　　華　　民　　國　　94　　年　 　4　　月　 18  　 日
            　　  　　　　  　　書 記 官  姚國華
